【裁判字號】    96,易,783
【裁判日期】    970131
【裁判案由】    家暴傷害等
【裁判全文】
臺灣基隆地方法院刑事判決               96年度易字第783號
公  訴  人  臺灣基隆地方法院檢察署檢察官
被      告  乙○○
                    1
上列被告因家暴傷害等案件，經檢察官提起公訴（96年度偵字第
3354、5656號），本院判決如下︰
    主  文
乙○○傷害人之身體，處拘役肆拾日，如易科罰金，以新台幣壹
仟元折算壹日；又公然侮辱人，處拘役拾日，如易科罰金，以新
台幣壹仟元折算壹日；又損壞他人之花盆、水桶、菜苗，足以生
損害於他人，處拘役肆拾日，如易科罰金，以新台幣壹仟元折算
壹日。應執行拘役捌拾伍日，如易科罰金，以新台幣壹仟元折算
壹日。
被訴恐嚇危害安全部分無罪。
    事  實
一、乙○○與丙○○為夫妻關係，係家庭暴力防治法所稱之家庭
    成員，乙○○於民國96年5 月21日晚間11時30分許，因見丙○○與友人丁○○，在臺北縣瑞芳鎮○○○○路15號前以電
    話聯絡工作事宜，不滿丙○○深夜在外逗留，遂要求丙○○
    隨同返家，遭丙○○拒絕，丙○○並以雙手環抱路邊之水泥
    柱，乙○○即以雙手用力拉扯丙○○之右手腕，欲將丙○○
    帶離現場，丙○○仍以左手環抱路邊之水泥柱拒絕離去，丙○○之左、右前臂分別因與水泥柱摩擦及遭乙○○用力拉扯
    ，分別受有挫傷、淤血之傷害；又乙○○於拉扯丙○○之過
    程中，另行基於公然侮辱之犯意，在上開不特定多數人得以
    共同見聞之處所，以「幹你媽媽的下體」、「幹你娘」等語
    ，辱罵丙○○。
二、乙○○於96年8 月19日下午3 時許，在丁○○位於臺北縣瑞
    芳鎮○○○○路47巷18號之住處前，將丁○○所有放置於該
    處之塑膠花盆10餘只、水桶1 只及種植菜苗之保麗龍箱2 只
    ，逐一接續搬起朝向丁○○住處之鐵門丟擲，致該等物品傾
    倒、破損，以此方式損壞丁○○所有之花盆、水桶及菜苗等
    物，足以生損害於丁○○。
三、案經丙○○、丁○○訴由臺北縣政府警察局瑞芳分局報請臺
    灣基隆地方法院檢察署檢察官偵查起訴。
    理  由
甲、程序方面
    按最重本刑為3 年以下有期徒刑、拘役或專科罰金之罪，經
    第二審判決者，不得上訴於第三審法院，刑事訴訟法第376
    條第1 款定有明文；又除簡式審判程序、簡易程序及第376
    條第1 款、第2 款所列之罪之案件外，第一審應行合議審判
    ，96年3 月21日公布、同年月23日施行之刑事訴訟法第284
    條之1 亦有明文。本件被告乙○○涉犯刑法第277 條第1 項
    之傷害罪、同法第309 條第1 項之公然侮辱罪及同法第354
    條之毀損罪，均屬最重本刑為3 年以下有期徒刑之罪，依上
    開規定得行獨任審判，核先敘明。
乙、有罪方面
壹、證據能力部分
一、按被告以外之人於偵查中向檢察官所為之陳述，除顯有不可
    信之情況者外，得為證據，刑事訴訟法第159 條之1 第2 項
    定有明文。經查，證人即告訴人丙○○、丁○○於偵查中向
    檢察官所為之陳述，業經具結，且自筆錄內容觀之，並無不
    正取供之情事，而無顯不可信之情況，依上開規定，自有證
    據能力。
二、次按被告以外之人於審判外之言詞或書面陳述，除法律有規
    定者外，不得作為證據；又被告以外之人於審判外之陳述，
    雖不符合刑事訴訟法第159 條之1 至第159 條之4 之規定，
    而經當事人於審判程序同意作為證據，法院審酌該言詞陳述
    或書面陳述作成時之情況，認為適當者，亦得為證據，而當
    事人、代理人或辯護人於法院調查證據時，知有上開不得為
    證據之情形，而未於言詞辯論終結前聲明異議者，視有前項
    之同意，刑事訴訟法第159 條第1 項及第159 條之5 分別定
    有明文。本件證人即告訴人丙○○、丁○○於警詢中所為之
    陳述及告訴人丙○○提出財團法人臺灣區煤礦礦工福利委員
    會瑞芳醫院驗傷診斷書、臺北縣政府警察局瑞芳分局瑞芳所
    毀損案件偵查報告，雖為被告以外之人於審判外之言詞及書
    面陳述，然經本院於審判程序提示予被告並告以要旨，均經
    被告表示無意見，且未聲明異議，又本院審酌上開證人警詢
    筆錄之記載，並無不正取供之情事，且證人於警詢時並無具
    結之可能，另上開驗傷診斷書之就診日期為96年5 月22日，
    即為衝突發生之翌日，且卷附偵查報告，係警員就96年8 月
    19日下午3 時許據報前往丁○○住處所見情形，所為描述性
    之書面陳述，所載內容與卷附現場照片相符，故就此等審判
    外言詞及書面陳述作復成時之情況，應認為適當，依前揭法
    條意旨，得援為本案證據。
貳、事實認定部分
    訊據被告固坦承於96年5 月21日晚間11時30分許，在臺北縣
    瑞芳鎮○○○○路15號前，因不滿丙○○深夜在外逗留，欲
    將丙○○帶回家，遂以手拉扯丙○○之右手腕，並於拉扯過
    程中，出言辱罵「幹你媽媽下體」、「幹你娘」等情，惟矢
    口否認有何傷害、公然侮辱及毀損之犯行，辯稱於96年5 月
    21日晚間11時30分許，係因欲將丙○○帶回家，始拉扯丙○○之手，沒有很用力，應不會造成傷害，且因與丙○○吵架
    ，始辱罵上開言詞，又其於96年8 月19日下午3 時許，並未
    至丁○○之上址住處毀損物品云云，經查：
一、傷害部分
（一）被告確於96年5 月21日晚間11時30分許，在臺北縣瑞芳鎮
      ○○○○路15號前，以手拉扯丙○○之右手腕等情，業據
      被告於警詢及本院審理時坦承無誤（見臺灣基隆地方法院
      檢察署96年度偵字第3354號偵查卷宗第10頁，本院96年12
      月27日審判筆錄第3 頁、97年1 月17日審判筆錄第10頁）
      ，且證人丙○○亦於警詢、偵查及本院審理時證稱當日與
      丁○○在上開處所聯絡工作事宜，被告到場要求其返家，
      其不同意，並以雙手環抱路旁之水泥柱，即遭被告以雙手
      拉扯右手腕等情（見前開檢察署96年度偵字第3354號偵查
      卷宗第5 、20頁，本院97年1 月17日審判筆錄第3 至4 、
      6 頁），另證人丁○○亦於偵查及本院審理時結證稱當日
      與丙○○一同至上開地點，其以公共電話聯絡工作事宜，
      丙○○站在旁邊，被告到場與丙○○發生拉扯，斯時丙○○以雙手環抱路旁柱子，被告以手拉扯丙○○一隻手之手
      腕部分，丙○○仍以另一隻手抱住柱子等情（見上開檢察
      署96年度偵字第3354號偵查卷宗第45頁，本院96年12月27
      日審判筆錄第6 頁），互核均屬相符，上情應堪認定。
（二）被告雖辯稱僅欲將丙○○帶回家，因而拉扯丙○○之手，
      不會造成傷害云云，然查，證人丙○○於本院審理時證稱
      當日遭被告質問為何深夜不回家，被告要求其返家，並以
      雙手拉扯其右手腕，其右手因遭被告拉扯而受傷，左手因
      與水泥柱摩擦受傷，遭被告拉扯過程中，曾喊叫救命等情
      （見本院97年1 月17日審判筆錄第4 、6 頁），且證人丁○○亦證述被告係用力拉扯丙○○之手腕，丙○○之手臂
      因摩擦柱子而受傷，當時丙○○曾喊叫救命等語（見本院
      96年12月27日審判筆錄第6 頁），另被告於本院審理時，
      亦陳稱當日晚間見丙○○與丁○○在上開地點打電話，即
      在丙○○站立位置之對面，撥打丙○○之行動電話，但丙○○並未接聽，其隨即上前質問丙○○為何不接聽電話，
      且深夜不返家，成何體統，遂拉扯丙○○之手腕，要求丙○○回家，當時丙○○確曾喊叫救命等情（見本院96年12
      月27日審判筆錄第3 頁、97年1 月17日審判筆錄第10頁）
      ，足見被告於96年5 月21日晚間，在前開地點，係因不滿
      丙○○於夜間11時30分許，仍與友人在外聯絡工作事宜而
      未返家，並因丙○○未接聽電話而心生不悅，遂以雙手拉
      扯丙○○之右手腕，因當時被告極欲使丙○○隨同回家，
      且被告已對丙○○心生不滿情緒，衡情，被告以雙手拉扯
      丙○○之右手腕時，所用力道應非輕微，再觀諸丙○○遭
      被告拉扯手腕時，曾高呼救命一節，亦足徵被告當時拉扯
      丙○○之手腕時，應甚為用力，被告所辯並未用力拉扯丙○○之手腕等情，應非可信。再者，丙○○之右前臂受有
      5 ×3 公分之挫傷1 處、左前臂受有5 ×3 公分之挫傷、
      淤血共3 處等情，有診斷證明書附卷可稽（見前開檢察署
      96年度偵字第3354號偵查卷宗第13頁），因丙○○所受之
      傷害均在左、右前臂，且均屬挫傷、淤血之傷害，足認上
      開傷勢之位置及程度，與證人丙○○及丁○○上開證稱丙○○之右手因遭被告拉扯，左手因在拉扯過程中與環抱之
      水泥柱摩擦受傷等情節相合，亦足徵丙○○所受上開傷害
      ，確係遭被告用力拉扯造成，被告犯行應堪認定。
二、公然侮辱部分
    被告於警詢時供稱於96年5 月21日晚間與丙○○發生拉扯時
    ，曾以「幹你媽媽的下體」等語辱罵丙○○等情（見前開檢
    察署96年度偵字第3354號偵查卷宗第10頁），且於本院審理
    時亦陳稱於當日拉扯過程中，曾以「幹你娘」辱罵丙○○等
    語（見本院96年12月27日審判筆錄第3 頁），且證人丙○○
    亦於偵查及本院審理時證稱當日遭被告拉扯時，被告曾以三
    字經辱罵等情（見上開檢察署96年度偵字第3354號偵查卷宗
    第20頁，本院97年1 月17日審判筆錄第4 頁），另證人丁○○亦具結證稱被告拉扯丙○○時，曾以「幹你娘」辱罵丙○○等語（見前開檢察署96年度偵字第3354號偵查卷宗第45頁
    ，本院96年12月27日審判筆錄第6 頁），足堪認定被告當日
    確曾以「幹你媽媽的下體」、「幹你娘」等足以使丙○○在
    精神、心理上感到難堪、不快之言詞辱罵丙○○；又被告係
    在臺北縣瑞芳鎮○○○○路15號前辱罵丙○○，因該處屬於
    不特定多數人得以共同見聞之場所，即該當公然之要件，故
    被告犯行應堪認定，至於被告辯稱因與丙○○吵架始為上開
    言詞等情，均不足以作為解免刑事罪責之辯詞，自難認可採
    。
三、毀損部分
（一）證人丁○○於警詢、偵查及本院審理時均證稱於96年8 月
      19日下午，在位於臺北縣瑞芳鎮○○○○路47巷18號之住
      處內，聽聞門外有咆哮及摔東西之聲響，見被告在其住處
      外，將放置在屋外之花盆、水桶及種植菜苗之保麗龍箱，
      逐一搬起往其住處之鐵門摔，導致花盆及水桶破裂、種植
      於保麗龍箱之菜苗均損壞等語（見前開檢察署96年度偵字
      第5656號偵查卷宗第5 至6 、18頁，本院96年12月27日審
      判筆錄第7 至8 頁），且證人丙○○亦於本院審理時證稱
      96年8 月19日在丁○○住處客廳，聽聞屋外有摔東西之聲
      響，即轉頭朝向屋外觀看，見被告站在屋外將盆栽、菜苗
      等物搬起，朝向屋子方向摔，之後見水桶有破裂之情形等
      語（見本院97年1 月17日審判筆錄第5 頁），互核證人丁○○及丙○○所述情節均屬相符，應屬可信；又警員於96
      年8 月19日下午3 時6 分許抵達現場時，丁○○上址住處
      屋外擺放之花盆、保麗龍箱及水桶等物確遭翻倒，地面上
      亦有泥土潑灑之痕跡，水桶並有破損情形，此有現場照片
      及臺北縣政府警察局瑞芳分局96年12月23日北縣警瑞刑字
      第0960024508號函檢附之偵查報告在卷可稽（見上開檢察
      署96年度偵字第5656號偵查卷宗第10至12頁，本院卷），
      堪信證人丁○○、丙○○上開所述非屬無據；另自現場照
      片觀之，丁○○上址住處之大門為鐵門，門上欄杆間仍有
      空隙，是從屋內確可透過大門欄杆間之空隙觀看屋外情形
      ，足見證人丁○○、丙○○證稱自屋內看見被告在屋外毀
      損物品等情，非屬無據。再者，被告於本院審理時，陳稱
      96年8 月19日下午天色尚明時，確曾至丁○○住處等情（
      見本院97年1 月17日審判筆錄第10頁），亦堪信證人丁○○、丙○○前開所述應與事實相符。
（二）至於證人丁○○、丙○○於本院審理時，證稱被告係於96
      年8 月19日晚間，前往丁○○住處毀損前開物品等語，而
      與證人丁○○於警詢時證稱被告係於當日下午3 時許，前
      往其住處毀損等語，及前開卷附偵查報告記載警員係於當
      日下午3 時6 分許據報前往現場，見丁○○住處前之花盆
      等物曾遭毀壞等情有所出入，惟證人丁○○於偵查中證稱
      被告於96年8 月19日前，即曾至其住處外摔過花盆，因無
      損壞情形，故並未提出告訴等語（見前開檢察署96年度偵
      字第5656號偵查卷宗第18頁），且證人丙○○亦於本院審
      理時證述被告曾多次前往丁○○住處，可能因此記錯被告
      於96年8 月19日前往丁○○住處毀損之時間等語（見本院
      97年1 月17日審判筆錄第9 至10頁），足見被告除於96年
      8 月19日外，另曾多次前往丁○○住處，且人之記憶並非
      一成不變，記憶之清晰度會隨時間消退，因證人丁○○、
      丙○○於本院審理中到庭作證時，距離96年8 月19日已相
      距數月之時間，則縱使其等對於被告究係於當日下午或晚
      間，前往丁○○之住處一節，或因時間經過造成記憶之消
      退，或因被告另曾於其他時間前往丁○○住處造成時間之
      誤記，而使丁○○、丙○○就時間之陳述或有出入，亦難
      謂與常情相違，且因另有上開證據，足以認定證人丁○○
      、丙○○之證述非屬虛妄，自不得僅以其等就被告於96年
      8 月19日下午或晚間前往丁○○之住處一節之陳述內容稍
      有出入，而逕認其等證述非可採信，應屬甚明。另以，證
      人丁○○於本院審理時證稱被告於96年8 月19日至其住處
      毀損完畢後，立即由其本人報警等語（見本院96年12月27
      日審判筆錄第12頁），且前開卷附偵查報告記載員警係於
      96年8 月19日下午3 時6 分許，接獲110 通報前往丁○○
      住處等情，此有上開偵查報告在卷可憑，又丁○○製作警
      詢筆錄之時間係96年8 月19日下午3 時34分許，此有警詢
      筆錄供參（見前揭檢察署96年度偵字第5656號偵查卷宗第
      5 頁），則被告係於當日下午3 時許，為前開毀損犯行一
      節，應堪認定。
（三）被告雖矢口否認曾為上開毀損犯行，然查，被告於96年10
      月25日接受警詢時，供稱對於96年8 月19日下午3 時許，
      其人在何處一節，因時間已久不復記憶，可能係與友人釣
      魚等語，復於96年11月27日接受檢察官訊問時，供稱96年
      8 月19日可能與友人釣魚等語，嗣於96年12月27日本院審
      理時陳稱96年8 月19日當日未至丁○○住處，因每日均有
      寫日記之習慣，當日上午獨自前往距離住處3 、4 公里之
      海邊釣魚，中午時分，與友人至他處飲酒，約於3 、4 個
      小時後之傍晚時間，返回住處睡覺，至當日晚間8 、9 時
      許起床，當時丙○○因外出工作不在家，僅有兒子及女兒
      在家，丙○○當日晚間有返家等語，另於97年1 月17日本
      院審理時，改稱於96年8 月19日下午天色尚明時，曾前往
      丁○○之住處，並自丁○○住處之玻璃往屋內觀看，未見
      丙○○在丁○○住處內等語（見上開檢察署96年度偵字第
      5656號偵查卷宗第8 、18頁，本院96年12月27日審判筆錄
      第3 至4 頁、97年1 月17日審判筆錄第10頁），堪見被告
      就係於96年8 月19日之上午或下午時分前往釣魚一節，所
      述非屬一致，則被告上開所辯是否屬實，即非無疑；又被
      告於96年12月27日本院審理時，陳稱於96年8 月19日與友
      人飲酒後隨即返回住處睡覺，至晚間起床時，兒子及女兒
      均在家，丙○○當日晚間亦返回住處等情，核與被告當日
      陳稱丙○○於96年7 月1 日即離家出走，於96年7 月12、
      13日將兒子及女兒均帶離住處，迄今未返家等情，顯有矛
      盾；另以，被告使用門號0000000000號行動電話，於96年
      8 月19日下午2 時52分43秒及同日下午3 時51分13秒，基
      地台位置均在臺北縣瑞芳鎮○○○○路209 號，此有通聯
      紀錄查詢結果在卷供參（見本院卷），亦足證被告辯稱當
      日下午在距住處即臺北縣瑞芳鎮○○○○路47巷4 弄8 號
      之1 住處3 、4 公里外之海邊釣魚等情，應非可信，是難
      認被告上開辯解與事實相符，應無足採，本件事證明確，
      被告犯行應堪認定。
、法律適用部分
一、被告與告訴人丙○○為夫妻關係，屬於家庭暴力防治法第3
    條第1 款所稱之家庭成員，被告於96年5 月21日對告訴人丙○○為前開傷害及公然侮辱之犯行，核被告所為，係犯家庭
    暴力防治法第2 條第2 款、刑法第277 條第1 項家庭暴力之
    傷害罪及刑法第309 條第1 項家庭暴力之公然侮辱罪。
二、被告於96年8 月19日下午3 時許，在告訴人丁○○前開住處
    外，損壞告訴人丁○○所有之花盆、水桶及種植在保麗龍箱
    內之菜苗，足以生損害於告訴人丁○○，核被告所為，係犯
    刑法第354 條之毀損罪。
三、被告於上開時、地，持告訴人丁○○所有之花盆、水桶及種
    植菜苗之保麗龍箱，朝告訴人丁○○住處大門摔砸，以此方
    式損壞上開花盆、水桶及菜苗等物之行為，係於密切接近之
    時間及地點實施，侵害同一財產法益，且係基於同一毀損之
    犯意所為，各舉動之獨立性極為薄弱，依一般社會觀念，應
    視為數個舉動之接續施行，分別合於一行為予以評價，屬接
    續犯。
四、被告所為上開傷害、公然侮辱及毀損之犯行，犯意各別，行
    為互殊，應予分論併罰。
五、爰審酌被告與告訴人丙○○為夫妻關係，縱使不滿告訴人丙○○深夜仍在外聯絡工作事宜之行為，仍應循平和方式與告
    訴人丙○○溝通，然被告竟使用用力拉扯告訴人丙○○之暴
    力方式，行為顯有不妥，且在公共場所以前開足以貶低他人
    人格之穢語辱罵告訴人丙○○，所為亦非屬可取，另被告僅
    因對於告訴人丁○○主觀上有所不滿，竟於前開時、地，在
    告訴人丁○○之住處前，砸毀告訴人丁○○所有之上開物品
    ，行為顯屬明目張膽，且未尊重他人之財產法益，法治觀念
    已有偏差，又被告於警詢、偵查及本院審理中，均矢口否認
    犯行，復未對上開犯行表示悔悟之意，亦未賠償告訴人之損
    失，足認犯後態度不佳，然被告前無犯罪紀錄，且告訴人丙○○所受傷勢僅屬挫傷及淤血，又告訴人丁○○所受財產上
    之損失非鉅等一切情狀，分別量處如主文所示之刑，並諭知
    易科罰金之折算標準，另依法定其應執行之刑。
丙、無罪方面
壹、公訴意旨略以：被告於96年5 月21日晚間11時30分許，在臺
    北縣瑞芳鎮○○○○路15號前，基於恐嚇之犯意，對丙○○
    及丁○○出言嚇稱：「妳們2 人都要小心，若丙○○與我離
    婚，我就要讓妳們2 人死，要放火燒丁○○的家」等語，致
    使丙○○及丁○○心生畏懼，因認被告涉犯刑法第305 條之
    恐嚇危害安全罪嫌等情。
貳、按犯罪事實應依證據認定之，無證據不得認定犯罪事實；又
    不能證明被告犯罪者，應諭知無罪之判決，刑事訴訟法第
    154 條第2 項、第301 條第1 項分別定有明文。復按告訴人
    之告訴，係以使被告受刑事訴追為目的，是其陳述是否與事
    實相符，仍應調查其他證據以資審認；又事實之認定，應憑
    證據，如未能發現相當證據，或證據不足以證明，自不能以
    推測或擬制之方法，為裁判基礎；且認定不利於被告之事實
    須依積極證據，苟積極證據不足為不利於被告事實之認定時
    ，即應為有利於被告之認定；另認定犯罪事實所憑之證據，
    雖不以直接證據為限，間接證據亦包括在內，然而無論直接
    證據或間接證據，其為訴訟上之證明，須於通常一般之人均
    不致有所懷疑，而得確信其為真實之程度者，始得據為有罪
    之認定，倘其證明尚未達到此一程度，而有合理之懷疑存在
    ，無從使事實審法院得為有罪之確信時，即應由法院為諭知
    被告無罪之判決（最高法院52年台上字第1300號、40年台上
    字第86號、30年上字第816 號、76年台上字第4986號分別著
    有判例可資參照）。
、檢察官起訴被告涉有恐嚇危害安全罪嫌，係以證人丙○○、
    丁○○之證述為其論據。
肆、訊據被告堅決否認有何恐嚇危害安全之犯行，辯稱當日並未
    對丙○○及丁○○出言嚇稱：「妳們2 人都要小心，若丙○○與我離婚，我就要讓妳們2 人死，要放火燒丁○○的家」
    等語，經查，證人丙○○於偵查中固證稱被告於96年5 月21
    日晚間，在臺北縣瑞芳鎮○○○○路15號前，曾恫稱若其與
    被告離婚，被告將殺害其及丁○○，也要放火燒丁○○之房
    子等語，且證人丁○○於偵查中亦證稱當日被告說要其與丙○○小心，若丙○○與被告離婚，被告要讓其與丙○○2 人
    死，並要放火燒其家等語，然證人丙○○於本院審理時證稱
    被告於96年5 月21日晚間並未稱「妳們2 人都要小心，若丙○○與我離婚，我就要讓妳們2 人死，要放火燒丁○○的家
    」等語，被告係在96年5 月21日之後某日，曾以上詞告知丁○○，當時其不在場，係聽聞丁○○轉述等語（見本院97年
    1 月17日審判筆錄第7 、8 頁），另證人丁○○於本院審理
    時亦稱被告係在96年5 月21日前數日，在住處巷內對丙○○
    稱「如果再搞怪，就要放火燒丁○○家房子」，因被告說話
    聲音很大，其在巷子內亦得以聽聞，且於96年5 月21日當日
    並未聽聞被告對丙○○說「要丙○○去死」等語（見本院96
    年12月27日審判筆錄第7 頁），足見證人丙○○、丁○○於
    本院審理中，就被告於96年5 月21日晚間，在前開地點，是
    否確實對其等稱「妳們2 人都要小心，若丙○○與我離婚，
    我就要讓妳們2 人死，要放火燒丁○○的家」等語此節，所
    述與偵查中非屬一致，且依據證人丙○○及丁○○於本院審
    理時之前開證述內容觀之，被告並非在丙○○及丁○○同時
    在場之場合，表示「要燒丁○○的家」等語，則證人丙○○
    及丁○○於偵查中之證述是否與事實相符，即非無疑；又被
    告於本院審理時陳稱96年5 月21日曾對丙○○表示工作這麼
    辛苦就不要做，如果要做就離婚等語（見本院97年1 月17日
    審判筆錄第11頁），且證人丁○○及丙○○均證稱丙○○於
    96年5 月21日晚間並未表示要與被告離婚，是被告表示要與
    丙○○離婚等語（見本院96年12月27日審判筆錄第8 頁、97
    年1 月17日審判筆錄第7 頁），堪信被告於96年5 月21日晚
    間，確因不滿丙○○忙於工作而主動提及與丙○○離婚一事
    ，並非丙○○要求與被告離婚，則衡諸常情，被告應無對丙○○及丁○○稱「妳們2 人都要小心，若丙○○與我離婚，
    我就要讓妳們2 人死，要放火燒丁○○的家」等語之理，故
    難僅以證人丙○○及丁○○於偵查中之證述，逕行認定被告
    於96年5 月21日晚間，在前開地點，確曾以「妳們2 人都要
    小心，若丙○○與我離婚，我就要讓妳們2 人死，要放火燒
    丁○○的家」等言語恐嚇丙○○及丁○○，而以恐嚇危害安
    全罪相繩。此外，復無其他積極證據足證被告有何恐嚇危害
    安全之犯行，應認其犯罪不能證明，自應諭知無罪之判決。
據上論斷，應依刑事訴訟法第299 條第1 項前段、第301 條第1
項，家庭暴力防治法第2 條第2 款，刑法第277 條第1 項、第
309 條第1 項、第354 條、第41條第1 項前段、第51條第6 款，
刑法施行法第1 條之1 ，判決如主文。
本案經檢察官甲○○到庭執行職務。
中    華    民    國    97    年    1     月    31    日
                  刑事第二庭法    官  邰婉玲
以上正本證明與原本無異。
如不服本判決應於收受本判決後10日內向本院提出上訴書狀，其
未敘述上訴理由者，並得於提起上訴後10日內向本院補提理由書
狀（均須按他造當事人之人數附繕本）「切勿逕送上級法院」。
中    華    民    國    97    年    1     月    31    日
                            書 記 官  彭筠凱
附錄所犯法條：
中華民國刑法第277條第1 項
（普通傷害罪）
傷害人之身體或健康者，處3年以下有期徒刑、拘役或1千元以下
罰金。
中華民國刑法第309條第1項
（公然侮辱罪）
公然侮辱人者，處拘役或 3 百元以下罰金。
中華民國刑法第354條
（毀損器物罪）
毀棄、損壞前二條以外之他人之物或致令不堪用，足以生損害於
公眾或他人者，處2年以下有期徒刑、拘役或5百元以下罰金。


司法院資訊處製作；財團法人民間司法改革基金會備份。
